臺灣宜蘭地方法院刑事判決　　　　　　　 100年度訴字第71號
公　訴　人　臺灣宜蘭地方法院檢察署檢察官
被　　　告　游文斌
　　　　　　李軍毅
上列被告等因公共危險等案件，經檢察官提起公訴（100年度偵
字第113號），被告於準備程序中就被訴事實為有罪之陳述，經
本院合議庭裁定改行簡式審判程序，並判決如下：
    主  文
游文斌共同犯攜帶兇器竊盜罪，處有期徒刑壹年。未扣案之手套
壹副及中型鋼剪壹把，均沒收。
李軍毅共同犯攜帶兇器竊盜罪，處有期徒刑壹年。未扣案之手套
壹副及中型鋼剪壹把，均沒收。
    犯罪事實
一、游文斌因缺錢繳納水電費，竟向李軍毅提議偷竊物品變賣，
    經李軍毅同意後，兩人即共同基於意圖為自己不法所有之犯
    意聯絡，由游文斌騎乘車號211-BBF號重型機車，搭載李軍
    毅，並攜帶游文斌所有之手套及客觀上對人體具有危險性之
    中型鋼剪1把，於民國99年12月21日凌晨3時許到達宜蘭縣員
    山鄉○○路段之福園入口處，旋由李軍毅在旁把風，游文斌
    戴上前述手套，持鋼剪剪斷由宜蘭縣員山鄉公所設在宜蘭縣
    員山鄉○○路段編號61089、61090及61091號路燈間之長達2
    00公尺、重約40公斤之R41027型14mm電纜線，致該路燈無法
    使用，使該路段於夜間為使來往車輛得有適當照明，以確保
    行車安全之路燈失去作用，以此方法致生陸路往來之危險。
    其得手後，因無器物可資盛裝，恐怕於運送途中被發現，乃
    決定暫將電纜線置於現場。嗣游文斌返家拿取套袋騎車搭載
    李軍毅於當天上午10時許回到現場載走竊得之電纜線時，被
    宜蘭縣員山鄉公所人員透過現場監視錄影畫面發覺有異，乃
    報警尾隨至宜蘭縣冬山鄉○○村○○路422號屋前盤查，旋
    於99年12月21日上午11時30分許，為警在游文斌所騎機車踏
    板上扣得以棉被套及藍色置物袋盛裝之上開電纜線。
二、案經宜蘭縣員山鄉公所訴由宜蘭縣警察局移送臺灣宜蘭地方
    法院檢察署檢察官偵查起訴。
    理  由
一、本案被告游文斌、李軍毅所犯係死刑、無期徒刑、最輕本刑
    為3年以上有期徒刑以外之罪，其於準備程序中就前揭被訴
    事實為有罪之陳述，經受命法官告知簡式審判程序之旨，並
    聽取被告、辯護人與公訴人之意見後，本院認無不得或不宜
    改依簡式審判程序進行之情事，依刑事訴訟法第273條之1第
    1項、第284條之1規定，裁定本案由受命法官獨任進行簡式
    審判程序，合先敘明。
二、上揭犯罪事實，業據被告游文斌、李軍毅供認不諱，而被告
    2人所竊得之電線，係宜蘭縣員山鄉公所所使用之R41027型1
    4mm2008路燈電纜線之事實，亦有證人即宜蘭縣員山鄉○○
    ○○○路燈業務承辦人員吳孟芳於警詢指述內容相符，並有
    贓物認領保管單、扣押筆錄、扣押物品目錄表、扣押物品收
    據各1紙及照片8張在卷可憑。綜上，本案事證已臻明確，被
    告2人犯行均堪認定，應依法論科。
三、按路燈具道路照明之作用，在夜間行駛之車輛因有適當之照
    明，得以確保公眾往來通行之安全，則破壞路燈，尤其竊取
    路燈之電纜線，必使沿路與之串連之各盞路燈因無電力輸送
    而失去照明之作用，縱無車輛因此而發生車禍之實害，亦有
    增加交通事故發生之危險，自屬以他法致生公眾往來之具體
    危險。查本案被告2人所竊得之編號61089、61090及61091號
    路燈，每座照明範圍為半徑25公尺，係設在宜蘭縣員山鄉○
    ○路段，該路段經警丈量路寬為7.6公尺，且除路燈外，並
    無其他照明設備之事實，有宜蘭縣員山鄉公所100年3月2日
    員鄉工字第1000002441號函及宜蘭縣政府警察局100年2月24
    日警刑偵二字第1001004269號函及所附照片存卷可稽（分詳
    本院卷第27頁、第24至26頁），則被告剪斷上開電線長20 0
    公尺，足以妨害公眾往來安全，已該當於刑法第185條第1項
    妨害公眾往來安全之犯罪構成要件。是核被告2人所為，均
    係犯刑法第185條第1項妨害公眾往來安全罪及同法第321條
    第1項第3款攜帶兇器竊盜罪。其2人就電纜線之竊取有犯意
    聯絡及行為分擔，俱為共同正犯。渠等以一竊盜行為，同時
    觸犯妨害公眾往來安全罪及攜帶兇器竊盜罪，為想像競合犯
    ，均應從一重之加重竊盜罪處斷。爰審酌被告2人不思以合
    法正當途徑賺取所得，竟攜帶兇器以竊取道路照明設備所需
    之電纜線，造成道路交通往來危險性之增加、提高宜蘭縣員
    山鄉○○○於道路之維護成本，及犯後坦認犯行，態度良好
    等一切情狀，分別量處如主文所示之刑。被告行竊所用之手
    套1副及中型鋼剪1把，係被告游文斌所有，業據其供明，且
    供本件犯罪所用之物，雖未扣案，但不能證明業已滅失，均
    依法宣告沒收。
據上論斷，應依刑事訴訟法第273條之1第1項、第299條第1項前
段，刑法第28條、第185條第1項、第321條第1項第3款、第55條
、第38條第1項第2款，判決如主文。
本案經檢察官王清白到庭執行職務。
中    華    民    國   100    年    4     月    13    日
                     刑事第二庭  法  官  張育彰
以上正本證明與原本無異
如不服本判決應於收受本判決後10日內向本院提出上訴書狀，並
應敘述具體理由。若未敘述理由者，應於上訴期間屆滿後20日內
向本院補提理由書狀(均須按他造當事人之人數附繕本)。
                                 書記官  陳靜宜
中    華    民    國   100    年    4     月    13    日
附錄本案論罪科刑法條全文
中華民國刑法第185條第1項
損壞或壅塞陸路、水路、橋樑或其他公眾往來之設備或以他法致
生往來之危險者，處5年以下有期徒刑，拘役或5百元以下罰金。
中華民國刑法第321條第1項第3款
犯竊盜罪而有左列情形之一者，處6月以上、5年以下有期徒刑：
三、攜帶兇器而犯之者。